【裁判字號】    99,審簡上,140
【裁判日期】    990804
【裁判案由】    詐欺
【裁判全文】
臺灣士林地方法院刑事判決           99年度審簡上字第140號
上  訴  人
即  被  告  乙○○
上列上訴人即被告因詐欺案件，不服本院士林簡易庭於中華民國
99年6 月3 日所為99年度士簡字第386 號第一審刑事簡易判決（
偵查案號：臺灣士林地方法院檢察署99年度偵字第674 號），提
起上訴，本院管轄第二審之合議庭判決如下：
    主  文
上訴駁回。
乙○○緩刑貳年，並應支付被害人甲○○、丙○○各新臺幣壹萬
伍仟元，支付方式為：自民國99年2 月20日起，每月1 期，每期
於每月20日前各匯款新臺幣壹仟元至被害人甲○○、丙○○指定
之金融機關帳戶，至清償完畢為止，如有1 期未支付，視為全部
到期。
    事實及理由
一、本案經本院審理結果，認第一審判決被告犯刑法第30條第1
    項、第339 條第1 項幫助詐欺取財罪，量處拘役55日，並諭
    知如易科罰金以新臺幣（下同）1,000 元折算1 日。其認事
    、用法及量刑均無不當，應予維持，並引用第一審判決書記
    載之犯罪事實、證據及理由（如附件判決書）。
二、被告上訴意旨略以：被告係因受騙始為出借帳戶行為，本身
    亦係被害人，且被告為家中唯一經濟來源，事後已與被害人
    等達成和解，請予諭知緩刑等語。
三、經查：上訴人即被告乙○○於本院審理中已坦承犯行，且有
    原審判決所列證據可資佐證，足認被告確有幫助詐欺之犯行
    ，原審法院認被告所為，係犯刑法第339 條第1 項詐欺罪之
    幫助犯，援引刑事訴訟法第449 條第1 項前段、第3 項、第
    454 條第2 項，刑法第339 條第1 項、第30條第1 項、第2
    項、第55條、第41條第1 項，刑法施行法第1 條之1 ，量處
    被告拘役55日，並諭知易科罰金之折算標準，其認事用法並
    無違誤，量刑亦屬妥適，上訴人以上述意旨提起上訴，並無
    理由，應予駁回。末查，本件被告前未曾因故意犯罪受有期
    徒刑以上刑之宣告，此有臺灣高等法院被告前案紀錄表1 份
    在卷可稽，其因一時失慮，致罹刑章，犯罪後已坦承犯行，
    並與被害人甲○○、丙○○均達成和解，願賠償被害人等約
    半數之損失，有和解書影本1 份附卷可稽（參見本院卷第4
    頁），顯見被告已具悔意，經此偵、審程序及科刑教訓後，
    應當知所警惕，信無再犯之虞，本院因認對於被告所宣告之
    刑，以暫不執行為適當，爰依刑法第74條第1 項第1 款規定
    ，併予宣告緩刑2 年，並依被告上開意願，諭知被告應分別
    支付被害人甲○○、丙○○15,000元，支付方式為：自民國
    99年2 月20日起，每月1 期，每期於每月20日前各匯款新臺
    幣1,000 元至被害人甲○○、丙○○指定之金融機關帳戶，
    至清償完畢為止，如有1 期未支付，視為全部到期，以勵自
    新。此部分乃緩刑宣告附帶之條件，依刑法第74條第4 項規
    定，上開條件內容得為民事強制執行名義，且依同法第75條
    之1 第1 項第4 款規定，違反上開之負擔情節重大，足認原
    宣告之緩刑難收其預期效果，而有執行刑罰之必要者，得撤
    銷緩刑之宣告，併此敘明。
據上論斷，依刑事訴訟法第455 條之1 第1 項、第3 項、第368
條、第373 條，刑法第74條第1 項第1 款、第74條第2 項第3 款
，判決如主文。
本案經檢察官彭康凡到庭執行職務。
中    華    民    國    99    年    8     月    4     日
                  刑事第一庭審判長法  官  雷雯華
                                  法  官  吳祚丞
                                  法  官  王沛雷
以上正本證明與原本無異。
本件不得上訴。
                                  書記官  陳映羽
中    華    民    國    99    年    8     月    4     日
附錄本案論罪科刑法條全文：
刑法第339條
意圖為自己或第三人不法之所有，以詐術使人將本人或第三人之
物交付者，處5 年以下有期徒刑、拘役或科或併科1 千元以下罰
金。
以前項方法得財產上不法之利益或使第三人得之者，亦同。
前二項之未遂犯罰之。

司法院資訊處製作；財團法人民間司法改革基金會備份。
